【裁判字號】    99,裁,1228
【裁判日期】    990527
【裁判案由】    商標評定
【裁判全文】
最  高  行  政  法  院  裁  定
                                      99年度裁字第1228號
上  訴  人  吉林皮飾股份有限公司
代  表  人  甲○○
被 上訴 人  經濟部智慧財產局
代  表  人  王美花
參  加  人  日商‧和愛股份有限公司
代  表  人  狩健一
上列當事人間商標評定事件，上訴人對於中華民國99年1月7日智
慧財產法院98年度行商訴字第174號判決，提起上訴，本院裁定
如下：
    主  文
上訴駁回。
上訴審訴訟費用由上訴人負擔。
    理  由
一、按智慧財產案件審理法未規定者，分別依民事、刑事或行政
    訴訟程序應適用之法律，又對於智慧財產法院之裁判，除法
    律別有規定外，得上訴或抗告於終審行政法院，智慧財產案
    件審理法第1條及第32條分別定有明文。而對於高等行政法
    院判決之上訴，非以其違背法令為理由，不得為之，行政訴
    訟法第242條定有明文。依同法第243條第1項規定，判決不
    適用法規或適用不當者，為違背法令；而判決有同條第2項
    所列各款情形之一者，為當然違背法令。是當事人以高等行
    政法院判決有不適用法規或適用法規不當為上訴最高行政法
    院之理由時，其上訴狀或理由書應有具體之指摘，並揭示該
    法規之條項或其內容。如以行政訴訟法第243條第2項所列各
    款情形為理由時，其上訴狀或理由書，應揭示合於該條項各
    款之事實，如未依此項方法表明者，即難認為已對高等行政
    法院判決之違背法令有具體之指摘，其上訴自難認為合法。
二、本件上訴人於民國92年11月10日以「吉林皮飾股份有限公司
    標章」商標（下稱系爭商標），指定使用於申請時商標法施
    行細則第49條所定商品及服務分類表第18類之「皮包、皮夾
    、錢包、背包、腰包、皮箱、背袋、手提箱、旅行箱、手提
    袋、購物袋、公事包、登山袋、皮包背帶、皮包握把、傘、
    陽傘、自動傘、雨傘」商品，向被上訴人申請註冊，經被上
    訴人審查，核准列為註冊第1127417號商標。嗣參加人以系
    爭商標與參加人實際使用之據以評定「株式會社設計
    圖」商標圖樣（下稱據以評定商標）構成近似，且指定使用
    於同一或高度類似商品，有違商標法第23條第1項第12款規
    定，依同法第50條第1項規定對之提起評定。案經被上訴人
    審查，認系爭商標之註冊有違商標法第23條第1項第12款規
    定，以98年3月17日中台評字第950001號商標評定書為系爭
    商標之註冊應予撤銷之處分。上訴人不服，遂循序提起本件
    行政訴訟。
三、本件上訴雖以原判決違背法令為由，惟核其上訴理由狀所載
    內容，係以參加人就系爭商標提起評定撤銷之申請時，未曾
    檢附任何有以據以評定商標作為產品裝飾圖形或商標於日本
    、新加坡、澳大利亞或香港特別行政區銷售、廣告或使用之
    資料，即便所提示之資料，亦均為影本而未經公證，其證明
    力誠值懷疑，況參加人於其本國亦未取得商標註冊，僅在3
    個國家及1個特別行政區申請並取得商標註冊，何能謂之著
    名商標，詎原審法院未予審究證據之證明力，復未敘明參加
    人確實以據以評定商標作商標使用，及該商標於系爭商標申
    請註冊前，已達到著名商標之程度，實有違經驗法則，而有
    判決不依證據及不備理由之違法等理由；無非重申其已為原
    審法院所不採之各項主張，就原審取捨證據、認定事實之職
    權行使，指摘其為不當，或就原審所為論斷，泛言其論斷違
    反論理及經驗法則，核屬對於法令規範意旨之誤解，而未具
    體表明原判決合於不適用法規、適用法規不當或行政訴訟法
    第243條第2項所列各款之情形，難認為對原判決之如何違背
    法令已有具體之指摘，依首揭說明，其上訴為不合法，應予
    駁回。
四、據上論結，本件上訴為不合法。依行政訴訟法第249條第1項
    前段、第104條、民事訴訟法第95條、第78條，裁定如主文
    。
中    華    民    國    99    年    5     月    27    日
                    最高行政法院第六庭
                        審判長法官  吳  明  鴻
                              法官  林  茂  權
                              法官  侯  東  昇
                              法官  劉  介  中
                              法官  黃  秋  鴻

以  上  正  本  證  明  與  原  本  無  異
中    華    民    國    99    年    5     月    28    日
                              書記官  吳  玫  瑩

司法院資訊處製作；財團法人民間司法改革基金會備份。
